臺灣桃園地方法院刑事判決
111年度簡上字第429號
上  訴  人  
即  被  告  官晏文君



上列上訴人即被告因犯竊盜案件，不服本院民國111 年5 月31日
所為111 年度桃簡字第781 號刑事簡易判決（檢察官聲請簡易判
決處刑案號：111 年度偵字第5284 號），提起上訴，本院管轄
之第二審合議庭判決如下：
    主  文
上訴駁回。
    事實及理由
一、本案經本院管轄之第二審合議庭審理結果，認原審以上訴人
    即被告官晏文君犯竊盜罪，處拘役40日，如易科罰金，以新
    臺幣（下同）1,000 元折算1 日，經核其認事用法及量刑均
    無不當，應予維持，並引用原審刑事簡易判決書所載之犯罪
    事實、證據及理由（如附件）。
二、被告上訴意旨及上訴範圍之說明：
　㈠被告原以刑事聲明上訴狀具狀稱：我只有偷內褲3件和洗髮精
    ，其他的東西我真的沒有偷等語，嗣於本院準備程序及審理
    程序則又稱原審判決量刑過重，請求輕判等語。
　㈡按刑事被告之上訴，以受有不利益之裁判，為求自己利益起
    見請求上級法院救濟者，方得為之，自無許其為自己不利益
    上訴之理由，即所謂「無利益即無上訴」原則。而被告受無
    罪之判決，似屬最有利之判決，被告對之提起上訴，究竟有
    無上訴利益即成問題。依刑事訴訟法第301條第1項規定，被
    告受無罪之判決可分為不能證明被告犯罪與其行為不罰二種
    情形。前者係無法以證據證明被告被訴之犯罪，乃基於事實
    理由而認定被告無罪；後者則指起訴事實雖經證明，但法律
    上並不處罰其行為，乃出於法律理由而為認定被告無罪。就
    主文均為無罪而言，二者並無不同，但如就法律的、社會通
    念的觀點一併審究判決理由，一個事實上清白的無罪判決勝
    過一個法律上容忍的無罪判決，則被告就後者請求為前者之
    判決，應認有上訴利益（最高法院107年度台上字第2071號
    判決意旨參照），揆諸前揭裁判意旨，以不能證明被告犯罪
    而為無罪諭知之判決，對被告而言，即無其他更有利之裁判
    ，自屬無上訴利益，不得提起上訴。經查，原審判決書所認
    定被告竊取之物品僅「Farcent香水奇蹟洗髮露600ml真我星
    夜1灌(價值389元)，以及內褲3件」，其餘檢察官所稱聲請
    簡易判決處刑所載之其他商品，均已於原審判決事實及理由
    欄第五點「不另為無罪之諭知」部分以「無其他積極證據予
    以佐證該等物品係被告竊取」等語為說明，是依前開說明，
    被告以「其他的東西我真的沒有偷」等理由提起上訴，就此
    部分被告並無上訴利益，不在本院審理範圍內，合先敘明。
　㈢另被告於本院準備程序及審理期日稱「希望判輕一點」等語
    ，堪認其亦有對於原審判決有罪部分之「量刑」有所不服，
    故本院被告合法之上訴範圍應僅限於對原審判決判處被告有
    罪部分之量刑提起上訴。
三、按量刑之輕重，係事實審法院得依職權自由裁量事項，苟已
    斟酌刑法第57條所列情狀而未逾越法定刑度，則不得遽指為
    違法；再關於刑之量定及緩刑之宣告，係實體法上賦予法院
    得為自由裁量之事項，倘其未有逾越法律所規定之範圍，或
    濫用其權限，即不得任意指摘為違法，以為第三審上訴之理
    由；又刑之量定及緩刑之宣告，固屬法院自由裁量之職權行
    使，但仍應審酌刑法第57條所列各款事由及一切情狀，為酌
    量輕重之標準，並非漫無限制。在同一犯罪事實與情節，如
    別無其他加重或減輕之原因，下級審法院量定之刑，亦無過
    重或失輕之不當情形，則上級審法院對下級審法院之職權行
    使，原則上應予尊重（最高法院72年台上字第6696號判例、
    75年台上字第7033號判例、85年度台上字第2446號判決意旨
    參照）。準此，法官量刑，如非有上揭明顯違法之情事，自
    不得擅加指摘其違法或不當。
四、原審審酌被告因一時興起貪念，率爾竊取址設桃園市○○區○○
    ○路00號寶雅生活館大園門市店內之財物，漠視他人財產權
    ，不僅造成上開店家財產之損失，亦恐影響民眾對社會治安
    之信賴及觀感，況被告前即曾因犯竊盜罪，多次經各法院為
    有罪判決確定，有臺灣高等法院被告前案紀錄表1 份在卷可
    佐，卻未記取尊重他人財產之誡命，再犯本件犯行，所為非
    是，兼衡被告於警詢時自陳國中畢業之智識程度、家庭經濟
    狀況勉持、無業（見桃園地檢111年度偵字第5284號卷第7頁
    ）暨犯罪動機、目的、竊取手段及所竊財物價值等一切情狀
    ，量處拘役40日，並諭知易科罰金之折算標準，已依刑法第
    57條各款所列情狀，予以審酌，並於法定刑度之內為量定，
    客觀上並無明顯濫權之情形，亦未違反比例原則，上訴人請
    求從輕量刑，依照首揭判例意旨，自無理由，應予駁回。
五、綜上所述，原審認事用法有據，量刑尚屬妥適，被告上訴請
    求撤銷原判決，即無理由，應予駁回。
據上論斷，應依刑事訴訟法第455條之1第1項、第3項、第368條
、第373條，判決如主文。
本案經檢察官楊挺宏聲請以簡易判決處刑，檢察官施婷婷到庭執
行職務。
中　　華　　民　　國　　111 　年　　12　　月　　 6　　日
                  刑事第七庭  審判長法  官   陳佳宏
                                    法  官   黃弘宇
                                    法  官   方楷烽
以上正本證明與原本無異。
不得上訴。
                                    書記官　詹右辰
中　　華　　民　　國　　111 　年　　12　　月　　 6　　日
附表：
臺灣桃園地方法院刑事簡易判決
                                    111年度桃簡字第781號
聲  請　人　臺灣桃園地方檢察署檢察官
被　　　告　官晏文君
                    女　(民國00年0月0日生)
　　　　　　　　　　身分證統一編號：Z000000000號
　　　　　　　　　　住○○市○○區○○○路000號4樓 
上列被告因竊盜案件，經檢察官聲請以簡易判決處刑（111年度
偵字第5284號），本院判決如下：
    主  文
官晏文君犯竊盜罪，處拘役肆拾日，如易科罰金，以新臺幣壹仟
元折算壹日。
未扣案之犯罪所得即Farcent香水奇蹟洗髮露600ml真我星夜1罐
（價值新臺幣參佰捌拾玖元）、內褲參件均沒收，於全部或一部
不能沒收或不宜執行沒收時，追徵其價額。
    事實及理由
一、官晏文君意圖為自己不法之所有，基於竊盜之犯意，於民國
    110年10月2日下午5時36分許，前往址設桃園市○○區○○○路00
    號之寶雅生活館大園門市內，徒手竊取店內貨架上陳列Farc
    ent香水奇蹟洗髮露600ml真我星夜1罐（即聲請簡易判決處
    刑書附表編號3，價值新臺幣【下同】389元）及內褲3件，
    得手後將上開物品藏放於衣物口袋內，未結帳即離開現場。
    嗣經該店店長李吉偉發覺有異並報警處理，循線查悉上情。
二、本件用以證明被告官晏文君犯罪事實之證據，均引用檢察官
    聲請簡易判決處刑書之記載（詳如附件），並補充「被告官
    晏文君於本院調查程序期日之自白（見本院111年度桃簡字
    第781號卷第33頁至第40頁）」、「本院於調查程序期日之
    勘驗結果暨附件（見本院111年度桃簡字第781號卷第35頁至
    第39頁、第41頁至第57頁）」。
三、論罪科刑
　㈠核被告所為，係犯刑法第320條第1項之竊盜罪。按檢察官就
    犯罪事實一部起訴者，依刑事訴訟法第267條規定，其效力
    及於全部，受訴法院基於審判不可分原則，對於未經起訴之
    其餘事實，應一併審判，此為犯罪事實之一部擴張。查被告
    所竊財物，尚有內褲3件乙情，業據被告於偵訊、本院調查
    期日均坦承不諱（見桃園地檢111年度偵字第5284號卷第73
    頁及反面、本院111年度桃簡字第781號卷第34頁），且觀諸
    監視器畫面截圖所示（見本院111年度桃簡字第781號卷第51
    頁至第57頁），被告確有自其衣著內，取出得以藏放之商品
    ，是以，上開內褲3件亦係被告本次犯行所竊取之財物，是
    此部分雖未據檢察官於聲請簡易判決處刑書明確記載，然該
    事實與原聲請簡易判決處刑書之犯罪事實具有單純一罪關係
    ，而為效力所及，依前開說明，本院自得併予審理。
　㈡爰以行為人責任為基礎，審酌被告因一時興起貪念，率爾竊
    取址設桃園市○○區○○○路00號寶雅生活館大園門市店內之財
    物，漠視他人財產權，不僅造成上開店家財產之損失，亦恐
    影響民眾對社會治安之信賴及觀感，況被告前即曾因犯竊盜
    罪，多次經各法院為有罪判決確定，有臺灣高等法院被告前
    案紀錄表1 份在卷可佐，卻未記取尊重他人財產之誡命，再
    犯本件犯行，所為非是，兼衡被告於警詢時自陳國中畢業之
    智識程度、家庭經濟狀況勉持、無業（見桃園地檢111年度
    偵字第5284號卷第7頁）暨犯罪動機、目的、竊取手段及所
    竊財物價值等一切情狀，量處如主文所示之刑，並諭知易科
    罰金之折算標準。
四、沒收
    按犯罪所得，屬於犯罪行為人者，沒收之。但有特別規定者
    ，依其規定；前2項之沒收，於全部或一部不能沒收或不宜
    執行沒收時，追徵其價額，刑法第38條之1第1項、第3項分
    別定有明文。查被告本件之犯罪所得即價值389元之Farcent
    香水奇蹟洗髮露600ml真我星夜1罐、內褲3件，遍查卷內事
    證，被告並未返還上開商品予上開店家，是以，被告所竊得
    之上開商品，既未返還予上開商店，自均應依刑法第38條之
    1第1項、第3項之規定宣告沒收，並於全部或一部不能沒收
    或不宜執行沒收時，追徵其價額。
五、不另為無罪之諭知
　㈠聲請簡易判決處刑意旨雖認被告尚於上開時間、地點，竊取
    聲請簡易判決處刑書附表編號1至2、編號4至10所示之商品
    等情，而證人李吉偉於偵訊時證稱：「我們人員發現被告有
    異常，馬上調監視器查看，發現被告有異常行為，我馬上去
    追她，她已經離開店裡，我馬上查商品庫存，我們每日都會
    盤點，我看她經過的地方有無商品有空洞，並確認當日商品
    銷售狀況。被告一進門口就拿標價259元之潘婷護髮商品，
    因為該商品外觀是金色容易辨識。被告離開監視器影像後，
    又被攝錄到將護髮商品有塞進褲子，還有思波綺護髮露，原
    先被告拿在手上，轉身背對鏡頭，再轉身商品就不見了。被
    告離開到機車時，打開機車置物箱拿出購物袋時，被告已經
    先把身上東西掏出來放進購物袋內。我數是6、7件，有些東
    西可能還在被告身上，且被告剛至機車車廂時，就丟東西到
    車廂內。」（見桃園地檢111年度偵字第5284號卷第83頁及
    反面），證人李吉偉雖證稱被告確有竊取聲請簡易判決處刑
    書附表所示之各商品，然本院於調查程序期日勘驗案發當日
    寶雅生活館大園門市之監視器光碟（見本院111年度桃簡字
    第781號卷第34頁至第39頁、第41頁至第57頁），觀諸該監
    視器之畫面，實無法明確看出被告確有將聲請簡易判決處刑
    書附表所示之各商品（除編號3之商品外）放入其當日所穿
    之衣著內，況上開監視器畫面亦非連續攝得被告於上開時間
    在店內之行蹤，縱使被告確有先行拿取店內之商品，亦無法
    排除被告先行拿取上品後，再置放於店內其他貨架之可能，
    且觀諸附表編號所示之各個商品（除編號3之商品外），上
    開商品之體積非小，實難想像被告得將該等商品均放置於當
    日所穿之衣著內，甚至持續在店內未擔心商品掉落之情形下
    自在地行走，此情顯與常情不符，並觀諸被告自店內走至其
    騎乘機車放置商品之監視器畫面截圖，雖確實攝得被告自身
    著之服裝內放置商品之舉，然礙於監視器畫面角度之緣故，
    並未清楚拍攝被告放置商品之種類，自無法逕自臆測被告確
    實有將附表編號所示之各個商品（除編號3之商品外）放置
    於其攜帶之購物袋內，況依監視器之畫面所示，無論係被告
    放置商品之數量、大小，亦均與附表編號所示之各個商品（
    除編號3之商品外）不符，當無法以李吉偉之單一證述，認
    定被告確有於上開時間，在寶雅生活館大雅門市竊取附表編
    號所示之各個商品（除編號3之商品外），至於李吉偉雖尚
    證稱渠等係每日盤點商品等語，然該商店既非無時無刻均在
    盤點店內之商品，自無法排除附表編號所示之各個商品（除
    編號3之商品外）恐係當日他人所竊取，既無其他積極證據
    予以佐證該等物品係被告竊取，殊乏其他證據為佐，自不足
    僅以李吉偉之證述為憑。
　㈡惟此部分，依聲請簡易判決處刑書之旨顯認此與前揭經本院
    論罪之行竊部分，在法律評價上係屬單一事實之單純一罪關
    係，爰不另為無罪之諭知。
六、據上論斷，應依刑事訴訟法第449條第1項前段、第3項、第4
    50條第1項、第454條第2項，刑法第320條第1項、第41條第1
    項前段、第38條之1第1項、第3項，刑法施行法第1條之1第1
    項，逕以簡易判決處如主文所示之刑。
七、如不服本判決，應於判決送達後20日內，向本院提出上訴狀
    （應附繕本），上訴於本院合議庭。
本案經檢察官楊挺宏聲請簡易判決處刑。
中　　華　　民　　國　 111　　年　　5 　　月　　31　　日
                  刑事第一庭    法　官　潘曉萱
以上正本證明與原本無異。
如不服本判決，應於判決送達後20日內向本院提出上訴狀（應附
繕本）。
　　　　　　　　　　　　　　　  書記官　黃宜貞 
中　　華　　民　　國　　111 　年　　6 　　月　　1 　　日
本案論罪科刑法條：
中華民國刑法第320條
意圖為自己或第三人不法之所有，而竊取他人之動產者，為竊盜
罪，處五年以下有期徒刑、拘役或五十萬元以下罰金。
意圖為自己或第三人不法之利益，而竊佔他人之不動產者，依前
項之規定處斷。
前二項之未遂犯罰之。
附件：
臺灣桃園地方檢察署檢察官聲請簡易判決處刑書
                                     111年度偵字第5284號
　　被　　　告　官晏文君　　　　　　　　　　　　
　　                    女　61歲（民國00年0月0日生）　　
　　                    住○○市○○區○○○路000號4樓　
                    　　國民身分證統一編號：Z000000000號
上列被告因竊盜案件，已經偵查終結，認宜聲請以簡易判決處刑
，茲將犯罪事實及證據並所犯法條分敘如下：
　　　　犯罪事實
一、官晏文君意圖為自己不法之所有，基於竊盜之犯意，於民國
    110年10月2日下午5時36分許，在桃園市○○區○○○路00號之寶
    雅生活館大園門市內，徒手竊取店內貨架上陳列如附表所示
    之物品，得手後將上開物品藏放於衣物口袋內，未結帳即離
    開現場。嗣經該店店長李吉偉發覺有異並報警處理，循線查
    悉上情。
二、案經李吉偉訴由桃園市政府警察局大園分局報告偵辦。
　　　　證據並所犯法條
一、詢據被告官晏文君固坦承有於上揭時、地竊取部分商品，惟
    辯稱：伊僅有竊取該店之內褲3條及香水奇蹟洗髮露1瓶，其
    餘商品未竊取云云。然上揭犯罪事實，業據告訴人李吉偉於
    警詢及偵查中指訴明確，且有（桃園大園店）違法案件處理
    過程報告書1份、監視器影像畫面截圖照片16張及監視器影
    像光碟1片在卷可稽，被告上揭所辯顯為臨訟卸責之詞，不
    足採信，其犯嫌堪以認定。
二、核被告所為，係犯刑法第320條第1項之竊盜罪嫌。至未扣案
    之犯罪所得，請依刑法第38條之1第1項前段、第3項之規定
    宣告沒收，並於全部或一部不能沒收或不宜執行沒收時，追徵
    其價額。
三、依刑事訴訟法第451條第1項聲請逕以簡易判決處刑。
　　此　  致
臺灣桃園地方法院
中　　華　　民　　國　 111　　年　　3 　　月　　21　　日
　　　　　　　　　　　　　　　檢察官  楊  挺  宏
本件正本證明與原本無異
中　　華　　民　　國　 111　　年　　3 　　月　　29　　日
                              書記官  林  敬  展　　　
附表：
編號 遭竊物品 價值（新臺幣） 1 思波綺瞬亮修護護髮霧220ml 280元 2 KAFEN還原酸系列深層護髮素(黃)760ml 690元 3 Farcent香水奇蹟洗髮露600ml真我星夜 389元 4 雅漾活泉滋潤護唇膏4g 269元 5 雅漾活泉水50ml舒敏限定組 249元 6 雅漾全效活泉保濕水凝霜50ml 1,680元 7 Farcent香水奇蹟洗髮露600ml療癒鼠尾 389元 8 DR.WU 2%神經醯胺保濕精華15ML 900元 9 DR.WU玻尿酸保濕精華化妝水(清爽型)150ML 800元 10 潘婷3MM燙染護髮精華180ml 259元 共計：5,905元